臺灣高等法院花蓮分院刑事判決　　　　100年度上訴字第168號
上　訴　人
即　被　告　陳政益
上列上訴人因違反毒品危害防制條例案件，不服臺灣臺東地方法
院中華民國100年6月10日100年度訴字第120號第一審判決（起訴
案號：臺灣臺東地方法院檢察署100年度毒偵字第99號），提起
上訴，本院判決如下：
    主  文
上訴駁回。
    理  由
一、按不服地方法院之第一審判決而上訴者，應向管轄第二審之
    高等法院為之；上訴書狀應敘述具體理由。刑事訴訟法第36
    1條第1項、第2項分別定有明文。又原審法院認為上訴不合
    法律上之程式或法律上不應准許或其上訴權已經喪失者，應
    以裁定駁回之；第二審法院認為上訴有第362條前段之情形
    者，應以判決駁回之。同法第362條、第367條前段亦有規定
    。亦即上訴未敘述具體理由，而不符上訴之法律上程式者，
    第二審得不命補正，以判決駁回之。所謂上訴書狀應敘述具
    體理由之「具體理由」，係指依據卷內既有訴訟資料或提出
    新事證，指摘或表明第一審判決關於認定事實、適用法律及
    量刑等足以影響判決本旨，有違法或不當之情形而言，例如
    依憑證據法則具體指出所採證據何以不具證據能力，或明確
    指出所為證據證明力之判斷如何違背經驗、論理法則等情。
    倘僅泛言原判決認定事實錯誤、違背法令、量刑失之過重或
    輕縱，難認已依上揭意旨指出具體事由。或形式上雖已指出
    具體事由，然該事由縱使屬實，亦不足以認為原判決有何不
    當或違法者，例如對不具有調查必要性之證據，法院未依聲
    請調查亦未說明理由，或援用證據不當，但除去該證據仍應
    為同一事實之認定者，亦難謂係具體理由。所為上訴，自屬
    不符法律上應具備之程式（最高法院97年度台上字第892號
    判決參照）。
二、本件被告上訴意旨雖謂：被告於民國100年1月20日至友人家
    中與友人一起施用安非他命時，不知友人在安非他命內加上
    海洛因一起吸食，故被告是在不知情下一起吸食摻有海洛因
    之安非他命。而被告從偵查至原審審理時，坦承只有施用安
    非他命，否認有施用海洛因，原審在審理時亦了解上開二種
    毒品混合施用是吸食毒品之一種習性，卻只採用被告有施用
    第一級毒品海洛因，使被告含冤難伸云云。惟查被告業於原
    審準備程序自白其有於起訴事實所示之時、地施用第一級、
    第二級毒品之犯行（見原審卷第19頁）；並於原審簡式審判
    時陳稱：「我是大約在20日下午在壽豐鄉的豐田村朋友家中
    施用，是一起用的。」等語（見原審卷第25頁反面）。復有
    慈濟大學濫用藥物檢驗中心檢驗總表、臺灣臺東監獄收容人
    採尿檢驗登記簿等補強證據。是原審認定被告確有同時施用
    第一級毒品海洛因及第二級毒品甲基安非他命之犯行，並無
    違誤。被告上訴翻異前詞否認犯行，徒憑己意，空言爭執，
    並未依據卷內既有訴訟資料或提出新事證，以指摘或表明第
    一審判決有何採證認事、用法或量刑等足以影響判決本旨之
    不當或違法，要難謂其上訴書狀已經敘述具體理由。揆諸上
    開規定及說明，被告之上訴顯無具體理由而不合法定程式，
    爰不經言詞辯論，予以駁回。
據上論斷，應依刑事訴訟法第367條前段、第372條，判決如主文
。
中    華    民    國    100    年    7    月    29    日
                  刑事庭審判長法  官  謝志揚
                              法  官  張健河
                              法  官  林慶煙
以上正本證明與原本無異。
如不服本判決，應於收受送達後10日內向本院提出上訴書狀，其
未敘述理由者，並得於提起上訴狀後10日內向本院補提理由書（
均須按他造當事人之人數附繕本）「切勿逕送上級法院」。
告訴人或被害人如對於本判決不服者，應具備理由請求檢察官上
訴，其上訴期間之計算係以檢察官收受判決正本之日期為準。
中    華    民    國   100    年    7     月    29    日
                              書記官  林明智